ACORDAO-COMPLETO-2519256

ACÓRDÃO DE RELAÇÃO

ACÓRDÃO DE RELAÇÃO 1488/2022 ATA 6/2022 - PRIMEIRA CÂMARA

Acórdão 1488/2022-TCU-Primeira Câmara
Os ministros do Tribunal de Contas da União, reunidos em sessão da 1ª Câmara, com fundamento nos arts. 1º, V, e 39, I, da Lei 8.443/1992, no art. 260, § 1º, do RI/TCU, na forma do art. 143, II, do RI/TCU, e de acordo com os pareceres convergentes emitidos nos autos, ACORDAM, por unanimidade, em considerar legais e determinar o registro dos atos de admissão de pessoal de Antonia Alessandra Alves Batista, Dorilda Medianeira da Rosa Santos, Elizangela Conrado de Oliveira Alves e Josefa Lilian Vieira, fazendo-se a determinação sugerida pelo MP/TCU.
1. Processo TC-Processo 033.523/2021-5 (ATOS DE ADMISSÃO) 
	1.1. Interessados: Antonia Alessandra Alves Batista (XXX.267.603-XX) ; Dorilda Medianeira da Rosa Santos (XXX.835.050-XX) ; Elizangela Conrado de Oliveira Alves (XXX.369.873-XX) ; Heleina Filgueiras de Almeida Carneiro (XXX.117.203-XX) ; Josefa Lilian Vieira (XXX.970.143-XX) .
	1.2. Entidade: Empresa Brasileira de Serviços Hospitalares.
	1.3. Relator: Ministro-Substituto Weder de Oliveira.
	1.4. Representante do Ministério Público: Procuradora-Geral Cristina Machado da Costa e Silva.
	1.5. Unidade Técnica: Secretaria de Fiscalização de Integridade de Atos e Pagamentos de Pessoal e de Benefícios Sociais (Sefip) .
	1.6. Representação legal: não há.
	1.7. Determinações/Recomendações/Orientações:
	1.7.1. ordenar à Sefip que diligencie a Empresa Brasileira de Serviços Hospitalares para que a entidade, com relação à empregada Heleina Filgueiras de Almeida Carneiro (XXX.117.203-XX) :
	1.7.1.1. informe se os dois vínculos de assistente social ocupados pela empregada na Ebserh e na Prefeitura Municipal de Maracanaú (peça 12) são pertencentes a quadro de pessoal da área de saúde, observando-se que a acumulação dos cargos de assistente social, se for o caso, não é permitida se tal cargo/emprego integrar quadro normal de pessoal, conforme art. 37, XVI, "c", da Constituição Federal, e de acordo com o entendimento constante dos acórdãos 7859/2013-TCU-1.ª Câmara e 5086/2015-TCU-2.ª Câmara;
	1.7.1.2. indique onde está lotada a empregada na Ebserh e se nessa lotação a interessada desempenha atividade da área de saúde;
	1.7.1.3. seja esclarecida a denominação, a carga horária e o regime do outro cargo ocupado pela servidora na Prefeitura Municipal de Maracanaú, indicando se o cargo em evidência é da área de saúde e se pode ser acumulado com o emprego público na Ebserh;
	1.7.1.4. seja encaminhada a cópia da escala de trabalho a ser desempenhada pela interessada em cada um dos vínculos, a fim de se aferir a compatibilidade de horários, bem como a cópia da declaração de acumulação firmada quando da contratação pela Ebserh.

Primeira Câmara

Antonia Alessandra Alves Batista (XXX.267.603-XX); Dorilda Medianeira da Rosa Santos (XXX.835.050-XX); Elizangela Conrado de Oliveira Alves (XXX.369.873-XX); Heleina Filgueiras de Almeida Carneiro (XXX.117.203-XX); Josefa Lilian Vieira (XXX.970.143-XX).

WEDER DE OLIVEIRA

não há.

ATOS DE ADMISSÃO (ADS)

Secretaria de Fiscalização de Integridade de Atos e Pagamentos de Pessoal e de Benefícios Sociais (Sefip).